臺灣嘉義地方法院交通事件裁定　　　　　　　　　　九十一年度交聲字第一二四號
　　原處分機關　交通部公路局嘉義區監理所
　　異　議　人　乙○○
右列異議人即受處分人因違反道路交通管理處罰條例案件，對於原處分機關即交通部
公路局嘉義區監理所中華民國九十一年五月三十一日所為之處分（嘉監五字第裁七○
－ＪＣ0000000號裁決書）聲明異議，本院裁定如左：
    主  文
異議駁回。
    理  由
一、異議意旨略以：異議人乙○○所載運之砂石，在砂石場皆已清洗乾淨才出場，如
    有一點滴水亦是乾淨之水，且載運之貨車裝有水槽接管，水有流入水桶，沒有
    沿路滴，又非載廢棄物或垃圾，那來水可滴漏，警方取締只憑目測，而未化驗
    確定是之水，實難令人口服心服云云。
二、經查：異議人乙○○於民國九十一年四月十一日二十三時二十四分許，駕駛車牌
    號碼五四六－ＧＭ營業貨運曳引車，行經南投縣竹山鎮○○路時，因載運砂石沿
    途滲漏含砂石，為警攔檢查獲等情，業據證人即查獲之南投縣警察局竹山分局鳳
    凰派出所警員甲○○於本院結證稱：「（問：取締經過如何）當時在竹山鎮○○
    ○路，把異議人攔下來，我們看到異議人車開過來，發現他有漏水，就把他攔下
    來。檢查結果，後車斗車頂底下有漏水含著細沙，我們請異議人下來看。（問：
    證人漏得量如何）沿路漏下來應該不少。（問：細沙有無流入水桶）沒有，都在
    地上。異議人有裝管，但是有流到地上有沙。（問：你們有請他下來看）是的。
    看了沒有意見才簽名。（問：當天異議人有無表示異議）沒有。他下車還很客氣
    ，很配合。異議人當時有認定事實，並在告發單上面簽名。」等語，證人甲○○
    對於異議人違規之情形證述綦詳，而異議人對於違規之事實確認無訛後，始在舉
    發違反道路交通管理事件通知單收受通知聯者簽章欄簽名，亦有南投縣警察局舉
    發違反道路交通管理事件通知單一紙在卷可憑。
三、按交通警員開單舉發違反道路交通管理處罰條例所列違規事實，本質上為行政處
    分，係公務員基於職務上權力，依法就特定具體事件所為具有公法上效果之單方
    行政行為，基於公務員為公法上行為具有公信力之原則，該行政處分當可被推定
    為真正，其據以依法處分之事實認定亦為真正無誤，此與民事訴訟法第三百五十
    五條第二項規定：「文書依其程式及意旨得認作公文書者，推定其為真正」之情
    形相同，本此公信原則，乃立法者賦予行政機關制定違反道路交通事件統一裁罰
    標準及處理細則，使勤務警員得當機處分（如該細則第二十三條）以達其維護交
    通秩序、安全之行政目的，反之，若謂公務員一切行政行為均需預留證據以證明
    真實，則國家行政勢必窒礙難行，據此，刑事訴訟法就犯罪證據有關之規定凡與
    屬行政秩序罰之交通違規裁罰本質不合之部分，自不在準用之列，本院復查無任
    何證據足資證明執行公務之警員有何捏造事實違法取締之情事，則執勤警員本其
    維護通秩序、安全職責所為之舉發事實，自應受到合法、正確之推定。從而，異
    議人空言否認舉發之事實，辯稱貨車裝有水槽接管，水有流入水桶，沒有沿路
    滴漏云云，尚不足採。
四、按「汽車裝載時，所載貨物滲漏者，處汽車駕駛人新臺幣（以下同）三千元以上
    九千元以下罰鍰，並責令改正或禁止通行。」道路交通管理處罰條例第三十條第
    一項第二款定有明文；又汽車駕人違反前開規定，除依原條款處罰鍰外，並記違
    規點數二點，復為同條例第三十條第二項後段及第六十三條第一項第二款所明定
    。是本件異議人有駕駛汽車裝載，所載貨物滲漏之違規情形，原處分機關依上開
    規定，裁處異議人罰鍰三千元，並記違規點數二點，核無不合。異議人所持之異
    議理由，既非可採，其異議為無理由，應予駁回。
據上論結，應依道路交通管理處罰條例第八十七條第二項、道路交通案件處理辦法第
十九條，裁定如主文。
中      華      民      國    九十一    年      八      月      六      日
                                    臺灣嘉義地方法院交通法庭
                                        法  官  許  進  國
右正本證明與原本無異。
如不服本裁定，應於裁定送達後五日內向本院提出抗告狀（應附繕本）。
中      華      民      國    九十一    年      八      月      六      日
                                        書記官  洪  秋  華
